tr: Kalem Tipi: Konik; Crossover; Eliptik; Küresel; Diğer
es: Tipo de aguja: Cónico; Cruzado; Elíptico; Esférico; Otros
ru: Тип воспроизводящей иглы: Конический; С перемычкой; Эллиптический; Сферический; Другой
fr: Type de stylet: Conique; Croisés; Elliptique; Sphérique; Autre
fi: Piirrintyyppi: Kartiomainen; Crossover; Elliptinen; Pyöreä; Muu
pt-BR: Tipo Stylus: Cônico; Cruzado; Elíptico; Esférico; Outro
lt-LT: Adatėlės tipas: Kūgis; Krosoveris; Elipsės formos; Sferinis; Kita
ro-RO: Tip ac: Conic; Utilizare în diverse domenii; Eliptic; Sferic; Altele
vi: Loại kim máy hát: Hình nón; Bộ phân tầng loa; Máy tập liên hoàn Mỹ; Hình cầu; Khác
cs: Typ hrotu: Kónický; Crossover; Eliptický; Sférický; Jiné
de: Stylus-Typ: Konisch; Überkreuzt; Elliptisch; Kugelförmig; Sonstiges
th: ประเภทสไตลัส: ทรงกรวย; แบบครอสโอเวอร์; ทรงรี; ทรงกลม; อื่นๆ
bg-BG: Тип стилус: Коничен; Кросоувър; Елиптичен; Сферичен; Други
sl-SI: Tip konice: Stožčast; Hibridni; Eliptičen; Sferičen; Drugo
sk-SK: Typ dotykového pera: Kónický; Crossover; Eliptický; Sférický; Iné
el: Τύπος γραφίδας: Κωνικός; Crossover; Ελλειπτική; Σφαιρικός; Άλλο
nb: Stylustype: Konisk; Crossover; Elliptisk; Sfærisk; Annet
nl: Stylustype: Conisch; Gekruist; Elliptisch; Bolvormig; Andere
zh-CN: 触笔类型: 锥形; 交叉; 椭圆形; 球形; 其他
ja: スタイラスの種類: 円錐形; クロスオーバー; 楕円; 球状; その他
pt-PT: Tipo de agulha: Cónico; Cruzado; Elíptico; Esférico; Outro
da: Stylus-type: Konisk; Crossover; Elliptisk; Kugleformet; Andet
zh-TW: 唱針類型: 圓錐型; 交叉型; 橢圓形; 球形; 其他
hr-HR: Vrsta gramofonske igle: Konusni; Višenamjenska; Eliptična; Sferna; Ostalo
it: Tipo di puntina: Conico; A incrocio; Ellittico; Sferico; Altro
sv: Nåltyp: Konisk; Crossover; Elliptisk; Sfärisk; Övrigt
pl: Typ rysika: Stożkowaty; Crossover; Eliptyczny; Sferyczny; Inne
ko: 스타일러스 유형: 코니컬; 크로스오버; 타원형; 구형; 기타
hu: Tű típusa: Kúp; Crossover; Elliptikus; Gömbölyű; Egyéb
en: Stylus type: Conical; Crossover; Elliptical; Spherical; Other